# 是存货么?

提问人：rzhlsd 时间：2010-12-07 00:22:31
拍卖公司的古玩字画是否为存货?

回答人：chenyiwei
这个问题的关键是“自营还是代理”，即拍卖公司在这一交易中的地位是否仅仅是中间人，就其所提供的服务收取佣金，不承担拍卖失败的风险和拍品的公允价值变动风险，不垫付资金，交易的后果完全由委托人承担。如果符合上述条件的，说明拍卖公司在交易中仅是代理人，不确认为其存货；其他情况，可能需要确认为拍卖公司的存货。